【裁判字號】    97,上易,2106
【裁判日期】    971211
【裁判案由】    竊盜等
【裁判全文】
臺灣高等法院臺中分院刑事判決        97年度上易字第2106號
上  訴  人
即  被  告  己○○
上列上訴人因竊盜等案件，不服臺灣彰化地方法院97年度易字第
1329號中華民國97年10月28日第一審判決（起訴案號：臺灣彰化
地方法院檢察署97年度偵字第4543、4793、5079、5722號），提
起上訴，本院判決如下：
    主  文
上訴駁回。
    理  由
一、按不服地方法院之第一審判決而上訴者，須提出上訴書狀；
    上訴書狀並應敘述具體理由，此為法定必備之程式。上訴書
    狀未敘述上訴理由者，應於上訴期間屆滿後20日內補提理由
    書於第一審法院，逾期未補提者，第一審法院應定期間先命
    補正。倘上訴書狀已敘述理由，但所敘述者非屬具體理由，
    則屬不符上訴之法定程式，由第二審法院以其上訴不合法律
    上程式，判決駁回，不生定期命補正之問題，此觀刑事訴訟
    法第350條第 1項、第361條、第362條及第367條之規定自明
    。所謂具體理由，必係依據卷內既有訴訟資料或提出新事證
    ，指摘或表明第一審判決有何採證認事、用法或量刑等足以
    影響判決本旨之不當或違法，而構成應予撤銷之具體事由，
    始克當之（例如：依憑證據法則具體指出所採證據何以不具
    證據能力，或依憑卷證資料，明確指出所為證據證明力之判
    斷如何違背經驗、論理法則）。若僅泛言原判決認定事實錯
    誤、違背法令、量刑失之過重或輕縱，而未依上開意旨指出
    具體事由；或形式上雖已指出具體事由，然該事由縱使屬實
    ，亦不足以認為原判決有何不當或違法者（例如：對不具有
    調查必要性之證據，法院未依聲請調查亦未說明理由，或援
    用證據不當，但除去該證據仍應為同一事實之認定），皆難
    謂係具體理由，俾與第二審上訴制度旨在請求第二審法院撤
    銷、變更第一審不當或違法之判決，以實現個案救濟之立法
    目的相契合，並節制濫行上訴（最高法院97年度台上字第39
    67、3894、3889號判決意旨參照）。
二、上訴人即被告己○○（下稱被告）不服原審判決提起上訴，
    其上訴理由狀略以：被告已坦承犯行，並與被害人調解成立
    ，足見被告有改過遷善之決心，且被告有未滿1歲的幼兒要
    照顧，請法院斟酌上情改判較輕之刑，予以被告重生之機會
    云云。
三、經查：被告於原審審理中已承認確有檢察官起訴之犯罪事實
    （即原審所認定之犯罪事實）。而原審依被告認罪之供述、
    證人即被害人庚○○、丁○○、戊○○、陳炯勳、丙○○、
    證人即被告之姐劉麗蓉與證人即被告之妹劉麗旻於警詢時之
    證述及證人即被害人楊俐敏、乙○○、甲○○於警詢、偵訊
    時所證述之情節，及彰化縣警察局溪湖分局溪湖派出所報案
    單4紙、受理刑事案件報案三聯單4紙、受理各類案件紀錄表
    1紙、監視錄影器翻拍照片共13張、竊案現場照片共10張、
    失竊手機（序號00000000000000 0號）照片2張、00-000000
    0號、0000000000號與0000000000號電話之通聯調閱查詢單
    各1紙、車籍查詢基本資料畫面1紙及贓物認領保管單1紙等
    證據，對被告分別論以刑法第320條第1項之竊盜罪、同法第
    321條第1項第1款夜間侵入住宅罪及同法第306條之無故侵入
    他人住宅罪。復說明被告前於93年間，因違反毒品危害防制
    條例案件，經彰化地方法院以93年度訴字第207號判決判處
    施用第一級毒品部分有期徒刑10月，施用第二級毒品部分有
    期徒刑6月，應執行有期徒刑1年2月確定；又於同年間，因
    竊盜案件，經同法院以93年度易字第825號判決判處有期徒
    刑7月確定，二案接續執行，於94年11月1日假釋出監，後因
    案撤銷假釋，入監執行殘刑5月又10日，甫於96年4月12日縮
    刑期滿而視為執行完畢，其受有期徒刑之執行完畢，5年以
    內故意再犯本件有期徒刑以上之罪，為累犯，應均依刑法第
    47條第1項之規定加重其刑。並審酌被告前有多次竊盜、毒
    品前科，素行不佳，不思循正當途徑獲取所需，任意侵入他
    人之住宅竊取他人財物，對被害人之居家安全危害甚大，惟
    其犯後坦承犯行，態度尚佳，且就附表編號1部分之犯行，
    業與被害人庚○○調解成立，有彰化縣秀水鄉調解委員會調
    解書1紙附於偵查卷可參，暨審酌其犯罪之動機、目的、手
    段、其所竊得財物之價值等一切情狀，分別量處拘役5日、
    30日、有期徒刑4月、4月、8月、4月、4月、4月、4月，並
    定應執行有期徒刑2年2月、拘役33日，及就拘役部分定易科
    罰金之折算標準。認事用法，均核無違誤。被告以上開情詞
    ，提起上訴，既未依卷內既有訴訟資料或提出新事證，指摘
    或表明原審判決有何採證認事、用法或量刑等足以影響判決
    本旨之不當或違法，而構成應予撤銷之具體事由，即與未敘
    述具體理由無異。是上訴人提起本件上訴之理由既非屬具體
    ，核係違背法律上之程式，爰不經言詞辯論，逕行判決駁回
    其上訴。
四、據上論斷，應依刑事訴訟法第367條前段、第372條，判決如
    主文。
中    華    民    國    97    年    12    月    11    日
            刑事第八庭  審判長法  官  羅  得  村
                              法  官  張  靜  琪
                              法  官  吳  進  發
以上正本證明與原本無異。
不得上訴。
                              書記官  柯  孟  伶
中    華    民    國    97    年    12    月    12    日


司法院資訊處製作；財團法人民間司法改革基金會備份。
